臺灣高等法院刑事判決
109年度上訴字第2396號
上  訴  人  臺灣新竹地方檢察署檢察官侯少卿
被      告  陳○○



上列上訴人因被告家暴傷害案件，不服臺灣新竹地方法院109年
度訴字第342號，中華民國109年5月29日第一審判決（聲請簡易
判決處刑案號：臺灣新竹地方檢察署109年度偵字第1075號），
提起上訴，本院判決如下：
    主  文
原判決撤銷，發回臺灣新竹地方法院。
    理  由
一、原判決略以：檢察官聲請簡易判決處刑意旨以被告陳○○於民
    國108年12月12日晚上8時16分許，在其位於新竹市○區○○路0
    0號住處，因故與其配偶即告訴人林○○發生爭吵，竟基於傷
    害之犯意，徒手抓告訴人之頭部撞牆及毆打告訴人，致告訴
    人受有腦震盪併下門牙歪、頸部擦傷、右手指挫傷及背部挫
    傷等傷害，因認被告涉犯刑法第277條第1項之傷害罪嫌等語
    。惟因被告已在檢察官聲請簡易判決處刑後之109年4月13日
    與告訴人達成和解，並經告訴人具狀向法院撤回告訴，是本
    件不宜以簡易判決處刑，乃改依通常訴訟程序審理，並依刑
    事訴訟法第303條第3款規定諭知不受理之判決等語。
二、檢察官上訴意旨略以：被告所犯本件刑法第277條第1項之傷
    害罪，非屬刑事訴訟法第376條第1項第1、2款所列之罪，原
    審雖因告訴人撤回告訴，而將原簡易程序改為通常訴訟程序
    ，惟依刑事訴訟法第284條之1規定，應行合議審判，其法院
    之組織方屬合法，然原審卻僅以法官獨任審理，其程序當然
    違背法令，應予撤銷等語。
三、按刑事訴訟法第284條之1規定：除簡式審判程序、簡易程序
    及第376條第1項第1款、第2款所列之罪之案件外，第一審應
    行合議審判。查，刑法第277條第1項之傷害罪，自108年5月
    31日修正施行後，其法定最重本刑已自有期徒刑3年提高為5
    年，已不再屬刑事訴訟法第376條第1項第1款所列之罪，而
    刑事訴訟法第376條第2款所列罪名為竊盜罪，傷害罪非屬該
    款所列罪名，自無該款適用。因此傷害罪自108年5月31日修
    正施行後，如非以簡式審判程序、簡易程序審理時，即應行
    合議審判，其法院之組織始屬合法。本件原審於將簡易程序
    改為通常訴訟程序後，未依刑事訴訟法第284條之1規定行合
    議審判，卻由受命法官獨任審理而逕為不受理判決，其法院
    之組織不合法，有刑事訴訟法第379條第1款規定之當然違背
    法令情形甚明。
四、綜上所述，原審判決由法官獨任諭知不受理判決為不當，檢
    察官之上訴為有理由，爰不經言詞辯論逕予撤銷，並發回原
    審法院更為審理。　　
據上論斷，應依刑事訴訟法第369條第1項後段、第372條，判決
如主文。
本案經臺灣新竹地方檢察署檢察官侯少卿聲請簡易判決處刑。
中　　華　　民　　國　　109 　年　　7 　　月　　10　　日
            刑事第二十二庭審判長法　官  洪于智
                                法　官  汪怡君
                                法　官  陳銘壎
以上正本證明與原本無異。
如不服本判決，應於收受送達後20日內向本院提出上訴書狀，其
未敘述上訴之理由者並得於提起上訴後20日內向本院補提理由書
（均須按他造當事人之人數附繕本）「切勿逕送上級法院」。
                                書記官  吳思葦
中　　華　　民　　國　　109 　年　　7 　　月　　10　　日